<?xml version='1.0' encoding='utf-8'?>
<verb default="comhchoirigh" disambig="">
  <verbalNoun default="comhchoiriú" />
  <verbalAdjective default="comhchoirithe" />
  <tenseForm default="comhchoirigh" tense="Past" dependency="Indep" person="Base" />
  <tenseForm default="comhchoiríomar" tense="Past" dependency="Indep" person="Pl1" />
  <tenseForm default="comhchoiríodar" tense="Past" dependency="Indep" person="Pl3" />
  <tenseForm default="comhchoiríodh" tense="Past" dependency="Indep" person="Auto" />
  <tenseForm default="comhchoirigh" tense="Past" dependency="Dep" person="Base" />
  <tenseForm default="comhchoiríomar" tense="Past" dependency="Dep" person="Pl1" />
  <tenseForm default="comhchoiríodar" tense="Past" dependency="Dep" person="Pl3" />
  <tenseForm default="comhchoiríodh" tense="Past" dependency="Dep" person="Auto" />
  <tenseForm default="comhchoiríodh" tense="PastCont" dependency="Indep" person="Base" />
  <tenseForm default="comhchoirínn" tense="PastCont" dependency="Indep" person="Sg1" />
  <tenseForm default="comhchoiríteá" tense="PastCont" dependency="Indep" person="Sg2" />
  <tenseForm default="comhchoirímis" tense="PastCont" dependency="Indep" person="Pl1" />
  <tenseForm default="comhchoirídís" tense="PastCont" dependency="Indep" person="Pl3" />
  <tenseForm default="comhchoirítí" tense="PastCont" dependency="Indep" person="Auto" />
  <tenseForm default="comhchoiríodh" tense="PastCont" dependency="Dep" person="Base" />
  <tenseForm default="comhchoirínn" tense="PastCont" dependency="Dep" person="Sg1" />
  <tenseForm default="comhchoiríteá" tense="PastCont" dependency="Dep" person="Sg2" />
  <tenseForm default="comhchoirímis" tense="PastCont" dependency="Dep" person="Pl1" />
  <tenseForm default="comhchoirídís" tense="PastCont" dependency="Dep" person="Pl3" />
  <tenseForm default="comhchoirítí" tense="PastCont" dependency="Dep" person="Auto" />
  <tenseForm default="comhchoiríonn" tense="PresCont" dependency="Indep" person="Base" />
  <tenseForm default="comhchoirím" tense="PresCont" dependency="Indep" person="Sg1" />
  <tenseForm default="comhchoirímid" tense="PresCont" dependency="Indep" person="Pl1" />
  <tenseForm default="comhchoirítear" tense="PresCont" dependency="Indep" person="Auto" />
  <tenseForm default="comhchoiríonn" tense="PresCont" dependency="Dep" person="Base" />
  <tenseForm default="comhchoirím" tense="PresCont" dependency="Dep" person="Sg1" />
  <tenseForm default="comhchoirímid" tense="PresCont" dependency="Dep" person="Pl1" />
  <tenseForm default="comhchoirítear" tense="PresCont" dependency="Dep" person="Auto" />
  <tenseForm default="comhchoireoidh" tense="Fut" dependency="Indep" person="Base" />
  <tenseForm default="comhchoireoimid" tense="Fut" dependency="Indep" person="Pl1" />
  <tenseForm default="comhchoireofar" tense="Fut" dependency="Indep" person="Auto" />
  <tenseForm default="comhchoireoidh" tense="Fut" dependency="Dep" person="Base" />
  <tenseForm default="comhchoireoimid" tense="Fut" dependency="Dep" person="Pl1" />
  <tenseForm default="comhchoireofar" tense="Fut" dependency="Dep" person="Auto" />
  <tenseForm default="comhchoireodh" tense="Cond" dependency="Indep" person="Base" />
  <tenseForm default="comhchoireoinn" tense="Cond" dependency="Indep" person="Sg1" />
  <tenseForm default="comhchoireofá" tense="Cond" dependency="Indep" person="Sg2" />
  <tenseForm default="comhchoireoimis" tense="Cond" dependency="Indep" person="Pl1" />
  <tenseForm default="comhchoireoidís" tense="Cond" dependency="Indep" person="Pl3" />
  <tenseForm default="comhchoireofaí" tense="Cond" dependency="Indep" person="Auto" />
  <tenseForm default="comhchoireodh" tense="Cond" dependency="Dep" person="Base" />
  <tenseForm default="comhchoireoinn" tense="Cond" dependency="Dep" person="Sg1" />
  <tenseForm default="comhchoireofá" tense="Cond" dependency="Dep" person="Sg2" />
  <tenseForm default="comhchoireoimis" tense="Cond" dependency="Dep" person="Pl1" />
  <tenseForm default="comhchoireoidís" tense="Cond" dependency="Dep" person="Pl3" />
  <tenseForm default="comhchoireofaí" tense="Cond" dependency="Dep" person="Auto" />
  <moodForm default="comhchoiríodh" mood="Imper" person="Base" />
  <moodForm default="comhchoirím" mood="Imper" person="Sg1" />
  <moodForm default="comhchoirigh" mood="Imper" person="Sg2" />
  <moodForm default="comhchoirímis" mood="Imper" person="Pl1" />
  <moodForm default="comhchoirígí" mood="Imper" person="Pl2" />
  <moodForm default="comhchoirídís" mood="Imper" person="Pl3" />
  <moodForm default="comhchoirítear" mood="Imper" person="Auto" />
  <moodForm default="comhchoirí" mood="Subj" person="Base" />
  <moodForm default="comhchoirímid" mood="Subj" person="Pl1" />
  <moodForm default="comhchoirítear" mood="Subj" person="Auto" />
</verb>
